臺灣臺北地方法院交通事件裁定
　　原處分機關　臺北市交通事件裁決所
　　異　議　人
　　即受處分人　甲○○
上列受處分人因違反道路交通管理處罰條例案件，對於臺北市交
通事件裁決所中華民國九十四年九月二十六日所為之處分（原處
分案號：北市裁三字第裁二二ＡＥＢ○三三二九七號），聲明異
議，本院裁定如下：
    主      文
異議駁回。
    理　　　由
一、按汽車駕駛人於行駛道路時，使用手持式行動電話進行撥接
    或通話者，處新台幣（下同）三千元罰鍰，道路交通管理處
    罰條例第三十一條之一第一項定有明文。
二、原處分意旨略以：本件異議人即受處分人甲○○於民國九十
    四年八月三日十六時四十一分許，駕駛車牌號碼Ｇ三六九七
    五號自小客車，沿臺北市○○○路（由北向南）行駛，使用
    手持式行動電話進行撥接、附耳，為臺北市政府警察局中正
    第一分局執勤員警發現而將受處分人攔停告知違規事項，認
    受處分人係違反道路交通管理處罰條例第三十一條之一第一
    項之規定開單告發，嗣經原處分機關函請舉發單位調查結果
    ，仍認受處分人有前開違規行為，乃依道路交通管理處罰條
    例第三十一條之一第一項規定於九十四年九月二十六日裁處
    異議人罰鍰三千元。
三、本件異議人雖自承於前揭時地在襄陽路口等紅燈時使用手機
    等情，惟辯稱其並非於車輛行駛中使用，且於燈號轉換前即
    已通話完畢，對交通安全並沒有影響，不應受罰云云，而向
    原處分機關表示不服原處分，經原處分機關裁決維持處分結
    果後，異議人於法定期限內向本院交通法庭聲明異議。
四、本件異議人駕駛前開汽車於前揭時地等待紅燈時使用手持式
    行動電話進行通話之事實，業經證人即現場舉發員警蘇崇欽
    於本院調查時證述無訛，並有罰單、裁決書在卷足憑，且異
    議人於本院調查時亦自承上情，堪以認定。異議人雖辯稱其
    非於行駛中使用手機，燈號轉換前即通話完畢，對交通安全
    並無影響云云，惟按道路交通管理處罰條例第三十一條之一
    第一項規定，其立法意旨係在避免駕駛人因撥接手持式行動
    電話，而妨礙或減低對於車輛操控之能力，或降低對於道路
    狀況之注意力及反應能力，而因此影響道路交通安全，且因
    汽車駕駛人於路口等待燈號變換之時間，仍應持續注意道路
    前方狀況，並隨時準備採取必要之安全措施，如允許駕駛人
    得於等待燈號變換期間使用手持式行動電話，必會影響駕駛
    人對燈號轉換及其他車輛、行人移動之注意力，定對交通秩
    序及安全之維護構成一定危害，是該條規定應解為駕駛人於
    等待號誌變換時間亦有適用，始符立法意旨，異議人前揭所
    辯，自不可採。本件事證明確，異議人之違規行為堪以認定
    。
五、綜上所述，異議人確有前開違規事實，從而原處分機關依道
    路交通管理處罰條例第三十一條之一第一項規定裁處異議人
    罰鍰三千元，核無違誤，本件異議人之異議為無理由，應予
    駁回。
據上論斷，應依道路交通案件處理辦法第十九條，裁定如主文。
中    華    民    國  九十四  年  十一  月    二十九  日
                      交通法庭法  官  陳正昇
以上正本證明與原本無異。
如不服本裁定，應於裁定送達後五日內向本院提出抗告狀。
                              書記官  陳豪達
中    華    民    國  九十四  年  十一  月    三十    日
